【裁判字號】    97,上訴,1814
【裁判日期】    980319
【裁判案由】    偽造文書
【裁判全文】
臺灣高等法院高雄分院刑事判決        97年度上訴字第1814號
上  訴  人
即  被  告  甲○○
選任辯護人  洪文佐律師
上列上訴人因偽造文書案件，不服臺灣高雄地方法院97年度審訴
字第3425號中華民國97年9 月23日第一審判決（起訴案號：臺灣
高雄地方法院檢察署97年度偵字第6289號），提起上訴，本院依
簡式審判程序判決如下：
     主  文
上訴駁回。
    事  實
一、緣乙○○在屏東縣屏東市○○路474 號經營「大展旅行社有
    限公司」（下稱：大展公司），甲○○則因經營旅遊業而靠
    行於大展公司。洪美華因以大展公司名義向協禧電機股份有
    限公司（下稱：協禧公司，設高雄市○○區○○路38號34樓
    ）招攬旅遊業務，協禧公司依約應將該款項給付大展公司。
    惟甲○○因積欠乙○○債務，致雙方對於該筆款項收取方式
    發生爭執，甲○○竟基於行使偽造私文書之犯意，民國97年
    1 月18日上午，在高雄市內某地，未經乙○○之同意或授權
    ，以「大展旅行社有限公司」名義偽造內容為大展公司同意
    協禧公司將前開應匯至大展公司之帳款改匯至甲○○個人帳
    戶之切結書1 紙，並將其委託不知情刻印業者所偽刻之「大
    展旅行社有限公司」之公司章及「乙○○」之負責人章蓋用
    於上開切結書上（各1 枚），再於同日上午某時許攜至協禧
    公司，持向該公司會計張倩倩表示將應匯至大展公司之帳款
    改匯至甲○○個人帳戶而行使之，足生損害於大展公司及乙
    ○○。嗣經張倩倩發覺不符協禧公司之規定，於同日下午3
    時許以電話知會乙○○，始悉上情。
二、案經高雄市政府警察局新興分局報告臺灣高雄地方法院檢察
    署檢察官偵查起訴。
    理  由
一、上開事實，業據被告甲○○於原審及本院審理時坦承不諱，
    核與證人張倩倩於警詢之證述、證人即被害人乙○○於警詢
    、偵查及原審審理時之證述相符，並有「大展旅行社有限公
    司」、「乙○○」真正之印文各1 枚、扣案偽造之「大展旅
    行社有限公司」、「乙○○」之印章各1 枚在卷可稽，足認
    被告之自白與事實相符，應堪採信。從而，本件事證明確，
    被告犯行洵堪認定，應依法論科。
二、核被告所為，係犯刑法第216 條、第210 條之行使偽造私文
    書罪。被告偽造印章、印文之行為，為偽造私文書之部分行
    為，而偽造私文書之低度行為，復為行使之高度行為所吸收
    ，均不另論罪。其利用不知情之刻印業者偽造「大展旅行社
    有限公司」及「乙○○」印章之行為，係間接正犯。
三、原審因而適用刑法第216 條、第210 條、第41條第1 項前段
    、第219 條規定，並審酌被告未經同意，擅以他人名義製作
    切結書，並持向協禧公司行使，不僅破壞其與大展旅行社之
    信任關係，並影響社會交易秩序，行為實屬不當，且未能和
    解，惟其並無前科，有臺灣高等法院被告前案紀錄表在卷可
    查，犯後坦承犯行，態度尚可，本件幸經協禧公司職員發現
    而未造成實際損害等一切情狀，量處有期徒刑3 月，並諭知
    易科罰金之折算標準。及敘明扣案之「大展旅行社有限公司
    」、「乙○○」印章各1 枚為被告偽刻，另在切結書內偽造
    之「大展旅行社有限公司」、「乙○○」印文各1 枚，雖未
    扣案，但無從證明已經滅失，不問屬於被告與否，均應依刑
    法第219 條規定宣告沒收之。核其認事用法，核無不合，量
    刑亦屬允當。被告上訴意旨認原判決量刑過重，指摘原判決
    不當；為無理由，應予駁回。
據上論斷，應依刑事訴訟法第368 條、第364 條、第273 條之1
，判決如主文。
本案經檢察官許月雲到庭執行職務。
中    華    民    國    98    年    3     月    19    日
                  刑事第三庭    審判長法  官   周賢銳
                                      法  官   黃憲文
                                      法  官   黃仁松
以上正本證明與原本無異。
如不服本判決應於收受本判決後10日內向本院提出上訴書狀，其
未敘述上訴理由者，並得於提起上訴後10日內向本院補提理由書
狀（均須按他造當事人之人數附繕本）「切勿逕送上級法院」。
中    華    民    國    98    年    3     月    19    日
                                      書記官   林家煜
附錄本判決論罪科刑法條：
中華民國刑法第216條
行使第210 條至第215 條之文書者，依偽造、變造文書或登載不
實事項或使登載不實事項之規定處斷。
中華民國刑法第210條
偽造、變造私文書，足以生損害於公眾或他人者，處5 年以下有
期徒刑。


司法院資訊處製作；財團法人民間司法改革基金會備份。
